臺灣屏東地方法院刑事判決　　　　　　　　　　　　　　九十年度訴字第九六二號
　　公　訴　人　臺灣屏東地方法院檢察署檢察官
　　被　　　告　甲○○
　　選任辯護人　郭季榮
右列被告因違反藥事法案件，經檢察官聲請簡易判決處刑（九十年度偵字第五七五一
號），本院認為不宜以簡易判決處刑，改依通常程序審理，茲判決如左：
    主  文
甲○○連續明知為偽藥而販賣，處有期徒刑陸月，如易科罰金，以參佰元折算壹日。
緩刑貳年。
扣案如附表所示之物均沒收。
    事  實
一、甲○○係屏東縣屏東市○○路十一之一號「星光蔘藥行」負責人，以經營蔘藥買
    賣為業，明知其所購入用以治療胃、肝疾病之不知名中藥粉（褐色粉末、紅褐色
    粉末、淺褐色粉末）、「強肝健胃散」、不知名藥丸（褐色丸、紅色膠囊、黃色
    圓形錠、白色底綠色蓋膠囊）均含有西藥成分（詳如附表所示），係未經核准擅
    自製造之偽藥，竟基於販賣偽藥之概括犯意，自民國八十九年十二月間起，陸續
    售予不特定之顧客服用，並於九十年七月間某日，以新台幣（下同）二千餘元之
    價格，販賣治療肝疾病之不明中藥粉一瓶予乙○○。嗣經屏東縣衛生局受理民眾
    申請檢驗甲○○所販售之中藥粉成分，經該衛生局將該「不知名中藥粉」轉送請
    行政院衛生署藥物食品檢驗局予以檢驗後，發現該「不知名中藥粉」內滲有Ａｃ
    ｅｔａｍｉｎｏｐｈｅｎ、Ｃａｆｆｉｎｅ、Ｃｙｐｒｏｈｅｐｔａｄｉｎｅ、
    Ｄｉａｚｅｐａｍ及Ｐｒｏｐａｎｔｈｅｌｉｎｅ等西藥成份後，經警方向本院
    聲請搜索票，於九十年九月七日下午一時三十分許，乙○○再次向甲○○購買三
    罐中藥粉後尚未離開之際，即為警於「星光蔘藥行」內當場查獲，並扣得如附表
    所示等物。
二、案經屏東縣警察局屏東分局報請臺灣屏東地方法院檢察署檢察官聲請以簡易判決
    處刑，經本院改依通常程序審理。
    理  由
一、訊據被告甲○○雖承認將上開藥粉販賣予證人乙○○之事實，惟矢口否認有何販
    賣偽藥之犯行，辯稱：我並沒有添加西藥，有西藥成分的藥，是我太太要吃的，
    她在寶建醫院洗腎拿的藥，其他的藥是我向高雄民生蔘藥行買的等語。
二、經查：本件扣案如附表所示之藥粉及藥丸（包括被告所販賣予證人乙○○之不知
    名藥粉），經本院送行政院衛生署藥物食品檢驗局檢驗結果，檢驗出含有西藥成
    分（詳如附表所示），此有行政院衛生署藥物食品檢驗局九十一年三月七日藥檢
    壹字第九一０二七０六號檢驗成績書在卷可按，上開檢驗結果，為該等鑑定機關
    本於專業知識及以精密儀器測試後所得之結論，自可憑信。又行政院衛生署藥物
    食品檢驗局九十年十二月六日藥檢參字第九０一九００九號檢驗成績書所記載之
    檢驗結果雖與本院送驗之結果不同，惟該次係屏東縣衛生局與屏東縣警察局屏東
    分局就本件扣案之藥粉及藥丸所採取部分檢體送驗，並非將全部藥粉及藥丸送交
    檢驗，其結果即可能有誤差，自以本院將全部藥粉及藥丸送驗之結果較為完整而
    可採。又一般向醫院所領之藥品，或依每日份量，或依藥品種類而區分，但均係
    以藥包裝置，然本件查獲之藥丸均係罐裝，被告所辯係伊太太在寶建醫院洗腎拿
    的藥云云，顯非實在。由於附表所示之藥粉及藥丸藥粉並未經核准製造，依藥事
    法第二十條第一款規定，係屬偽藥無誤，本件事證明確，被告犯行堪以認定。
二、核被告甲○○所為，係犯藥事法第八十三條第一項之販賣偽藥罪。被告先後多次
    販賣偽藥之行為，時間緊接，犯罪基本構成要件相同，顯係基於概括之犯意為之
    ，為連續犯，應以一罪論，並依法加重其刑。爰審酌被告素行、犯罪動機、手段
    、所生危害及其犯後態度等情狀，量處如主文所示之刑。又被告未受有期徒刑以
    上刑之宣告，此有台灣屏東地方法院檢察署刑案資料查註表可參，其經此刑之宣
    告，應知所警惕而無再犯之虞，且其目前有正當職業，是以，本院認其所受之宣
    告刑，以暫不執行為適當，爰併諭知緩刑貳年，以啟自新。扣案如附表所示之藥
    粉及藥丸係被告所有供犯罪所用及預備供犯罪之用，併依刑法第三十八條第一項
    第二款宣告沒收。至送驗耗損之藥粉及藥丸既已滅失，自無庸為沒收之諭知，併
    此指明。
據上論斷，應依刑事訴訟法第四百五十二條、第二百九十九條第一項前段，藥事法第
八十三條第一項，刑法十一條前段、第四十一條第一項前段、第七十四條第一款、第
三十八條第一項第二款，罰金罰鍰提高標準條例第二條，判決如主文。
本案經檢察官林津鋒到庭執行職務。
中      華      民      國      九十一      年      五      月  三十一  日
                                        臺灣屏東地方法院刑事第三庭
審判長法  官  黃國永
                                                  法  官  陳姵君
                                                  法  官  余德正
右正本證明與原本無異。
如不服本判決應於收受本判決後送達後十日內向本院提出上訴書狀，其未敘述上訴理
由者，並得於提起上訴後十日內向本院補提理由書狀（均須按他造當事人之人數附繕
本 ）「切勿逕送上級法院」
                                                  書記官  曾文玲
中      華      民      國      九十一      年      五      月  三十一  日
附錄法條：
藥事法第八十三條第一項
明知為偽藥或禁藥，而販賣、供應、調劑、運送、寄藏、牙保、轉讓或意圖販賣而陳
列者，處五年以下有期徒刑，得併科新台幣十萬元以下罰金。
附表：
┌────────┬─────────┬──────────────────────────┐
│項        目    │外觀              │所檢驗出之西藥成分                                  │
├────────┼─────────┼──────────────────────────┤
│中藥粉編號一之一│褐色粉末          │Ｄｉｌｔｉａｚｅｎ                                  │
│                │                  │Ｅｒｇｏｃａｌｃｉｆｅｒｏｌ                        │
├────────┼─────────┼──────────────────────────┤
│中藥粉編號一之二│褐色粉末          │Ａｃｅｔａｍｉｎｏｐｈｅｎ                          │
│                │                  │Ｃａｆｆｉｎｅ                                      │
│                │                  │Ｓｕｌｉｎｄａｃ                                    │
│                │                  │Ｐｒｏｐａｎｔｈｅｌｉｎｅ                          │
├────────┼─────────┼──────────────────────────┤
│強肝見胃散編號八│褐色粉末          │Ａｃｅｔａｍｉｎｏｐｈｅｎ                          │
│之一            │                  │Ｃａｆｆｉｎｅ                                      │
│                │                  │Ｉｂｕｐｒｏｆｅｎ                                  │
│                │                 │Ｐｒｏｐａｎｔｈｅｌｉｎｅ                          │
├────────┼─────────┼──────────────────────────┤
│強肝見胃散編號八│褐色粉末          │Ａｃｅｔａｍｉｎｏｐｈｅｎ                          │
│之二            │                  │Ｃａｆｆｉｎｅ                                      │
│                │                  │Ｉｂｕｐｒｏｆｅｎ                                  │
│                │                  │Ｐｒｏｐａｎｔｈｅｌｉｎｅ                          │
├────────┼─────────┼──────────────────────────┤
│強肝見胃散編號八│紅褐色粉末        │Ａｃｅｔａｍｉｎｏｐｈｅｎ                          │
│之三            │                  │Ｃｙｐｒｏｈｅｐｔａｄｉｎｅ                        │
│                │                  │Ｄｉｃｙｃｌｏｍｉｎｅ                              │
│                │                  │Ｃａｆｆｉｎｅ       │
│                │                  │Ｐｒｏｐａｎｔｈｅｌｉｎｅ                          │
├────────┼─────────┼──────────────────────────┤
│強肝見胃散編號八│淺褐色粉末        │Ａｃｅｔａｍｉｎｏｐｈｅｎ                          │
│之四            │                  │Ｃａｆｆｉｎｅ                                      │
│                │                  │Ｃｙｐｒｏｈｅｐｔａｄｉｎｅ                        │
│                │                  │Ｅｔｈｏｘｙｂｅｎｚａｍｉｄｅ                      │
│                │                  │Ｐｒｏｐａｎｔｈｅｌｉｎｅ                          │
├────────┼─────────┼──────────────────────────┤
│不知名藥丸編號九│褐色丸            │Ａｃｅｔａｍｉｎｏｐｈｅｎ                          │
│                │                  │Ｂｒｏｍｈｅｘｉｎｅ                                │
│                │                  │Ｃａｆｆｉｎｅ                                      │
│                │                  │Ｄｉｃｙｃｌｏｍｉｎｅ                              │
│                │                  │Ｉｂｕｐｒｏｆｅｎ                                  │
├────────┼─────────┼──────────────────────────┤
│不知名藥丸編號十│紅色膠囊          │Ｃａｆｆｉｎｅ                                      │
│                │                  │Ｍｅｔｈｙｌｔｅｓｔｏｓｔｅｒｏｎｅ                │
│                │                  │Ｔｅｓｔｏｓｔｅｒｏｎｅ                            │
│                │                  │Ｙｏｈｉｍｂｉｎｅ                                  │
├────────┼─────────┼──────────────────────────┤
│不知名藥丸（12-3│黃色圓形錠        │Ｓｕｌｉｎｄａｃ                                    │
│-2）            │                  │                                                    │
├────────┼─────────┼──────────────────────────┤
│不知名藥丸（12-3│白色底綠色蓋膠囊  │Ａｃｅｔａｍｉｎｏｐｈｅｎ                          │
│-3）            │                  │Ｃｈｌｏｒｚｏｘａｚｏｎｅ                          │
│                │                  │Ｃａｆｆｉｎｅ                                      │
└────────┴─────────┴──────────────────────────┘
